【裁判字號】    97,上訴,3276
【裁判日期】    970826
【裁判案由】    毒品危害防制條例
【裁判全文】
臺灣高等法院刑事判決                97年度上訴字第3276號
上  訴  人
即  被  告  甲○○
                      （現另案於臺灣臺北監獄臺北分監執行
上列上訴人因毒品危害防制條例案件，不服臺灣板橋地方法院97
年度訴字第1669號，中華民國97年5月30日第一審判決（起訴案
號：臺灣板橋地方法院檢察署97年度毒偵字第2679號），提起上
訴，本院判決如下：
    主  文
上訴駁回。
    理  由
一、按不服地方法院之第一審判決而上訴者，應向管轄第二審之
    高等法院為之。上訴書狀應敘述具體理由。上訴書狀未敘述
    上訴理由者，應於上訴期間屆滿後20日內補提理由書於原審
    法院，逾期未補提者，原審法院應定期間先命補正。第二審
    法院認為上訴書狀未敘述理由或上訴有第362條前段之情形
    者，應以判決駁回之。但其情形可以補正而未經原審法院命
    其補正者，審判長應定期間先命補正。刑事訴訟法第361條
    、第367條分別定有明文。而所謂不服第一審判決之具體理
    由，必係依據卷內既有訴訟資料或提出新事證，指摘或表明
    第一審判決有何採證認事、用法或量刑等足以影響判決本旨
    之不當或違法，而構成應予撤銷之具體事由，始克當之（例
    如：依憑證據法則具體指出所採證據何以不具證據能力，或
    依憑卷證資料，明確指出所為證據證明力之判斷如何違背經
    驗、論理法則）；倘僅泛言原判決認定事實錯誤、違背法令
    、量刑失之過重或輕縱，而未依上揭意旨指出具體事由，或
    形式上雖已指出具體事由，然該事由縱使屬實，亦不足以認
    為原判決有何不當或違法者（例如：對不具有調查必要性之
    證據，法院未依聲請調查亦未說明理由，或援用證據不當，
    但除去該證據仍應為同一事實之認定），皆難謂係具體理由
    ，俾與第二審上訴制度旨在請求第二審法院撤銷、變更第一
    審不當或違法之判決，以實現個案救濟之立法目的相契合，
    並節制濫行上訴（最高法院97年度台上字第892號判決參照
    ）。是以上訴人之上訴書狀或補提之上訴理由書，形式上雖
    有敘述上訴理由，惟如未具體指摘或表明第一審判決有何不
    當或違法之情形，即與未敘述具體理由無異，其所為上訴，
    即不符法定要件而難認適法。
二、本件上訴人即被告甲○○不服原審判決，提起上訴，其理由
    略以：被告所為僅係單純吸食毒品，犯後亦坦承不諱，且深
    知悔悟，被告原有正當職業，因交友不慎方與毒品為伍，懇
    請鈞院體察上情，重新審理量刑等語。
三、經查：本件被告基於施用第一、二級毒品之犯意，於97年3
    月5日下午4時許，在台北縣板橋市○○路旁，以摻入香煙內
    點燃後吸食之方式，施用第一級毒品海洛因一次。又於同日
    下午5時許，在台北縣板橋市○○○路一號12樓Q-2室租屋處
    ，以置入玻璃球內燒烤之方式，施用第二級毒品安非他命一
    次。嗣於97年3月5日晚上7時50分許為警查獲等情。業經原
    審審酌卷內事證後，認被告施用第一、二級毒品之犯行，罪
    證明確，適用毒品危害防制條例第10條第1項、第2項之規定
    ，且被告於有期徒刑執行完畢後五年內，故意各再犯本件有
    期徒刑以上之罪，均為累犯，應依刑法第47條第1項規定加
    重其刑，經核並無不合。被告提起上訴僅泛言其係單純吸食
    毒品，犯後坦承不諱，原有正當職業，因交友不慎方與毒品
    為伍，懇請重新審理量刑等語，並未依據卷內既有訴訟資料
    或提出新事證，具體指摘或表明原判決關於認定事實、適用
    法律或量刑有何違法或不當之情形，復就原審已斟酌之事項
    再事爭執。揆諸首揭說明，難認其已具體表明上訴理由，其
    上訴顯不合於法定要件，爰不經言詞辯論逕予駁回。
據上論斷，應依刑事訴訟法第367條前段、第372條，判決如主文
。
中    華    民    國    97    年    8     月    26    日
                  刑事第十庭審判長法  官  楊炳禎
                                  法  官  李春地
                                  法  官  朱光仁
以上正本證明與原本無異。
施用第一級毒品部分如不服本判決，應於收受送達後10日內向本
院提出上訴書狀，其未敘述上訴之理由者並得於提起上訴後10日
內向本院補提理由書（均須按他造當事人之人數附繕本）。
其餘不得上訴。
                                  書記官  王宜玲
中    華    民    國    97    年    8     月    27    日


司法院資訊處製作；財團法人民間司法改革基金會備份。
